---
title: "Домашно 1"
output: pdf_document
header-includes:
   - \usepackage[T2A]{fontenc}
   - \usepackage[utf8]{inputenc}
   - \usepackage[russian]{babel}
editor_options: 
  markdown: 
    wrap: 72
---

```{r setup, include=FALSE}
knitr::opts_chunk$set(echo = TRUE)
```

# Домашно номер 1 

### Николай Кормушев 81805.

```{r}
library("ggplot2")
library("tidyverse")
colnames(diamonds)
```

### Задача 1 

#### a)

```{r}
above15000 <- nrow(diamonds[diamonds$price > 15000,])
above15000
```

#### б)

```{r}
nrow(diamonds[diamonds$carat < 2 & diamonds$price > 15000,])/above15000
```

#### в)

```{r}
m <- mean(diamonds$price)
s <- sd(diamonds$price)
nrow(diamonds[diamonds$price < m + s & diamonds$price > m - s,])
```

#### г)

```{r}
ideal <- diamonds[diamonds$cut == "Ideal",]
quantile(ideal$carat)
median(ideal$carat)
mean(ideal$carat)
```

#### д) 

Цена, такава че 80% от диамантите са под нея

```{r}
quantile(diamonds$price, prob = 0.8)
```

#### е) 

Диаманите сортирани по x, y, z

```{r}
diamonds[order(diamonds$x, diamonds$y, diamonds$z, decreasing = T),][1:5,]
```

### Задача 2

#### а)

```{r}
hist(diamonds$price, probability = T, main = "Histogram of diamonds price", xlab = "Price")
lines(density(diamonds$price))
```

#### б) 

Долният barplot показва условнаta вероятност, aко знаем каква е
шлифовката каква е вероятността да имаме диамант с дадена чистота.
Чистотата е подредена по качество. Тоест най-долу на легендата е
най-хубава(IF), a най-горе е най-лоша(I1). На диаграмата се вижда, че
колкото по-добра е шлифовката толкова по-висока е вероятността диамантът
да е с по-хубава чистота. Тоест ако шлифовката е идеално е доста
по-вероятно да имаме супер чист(IF) диамант отколкото, ако е
ставаща(Fair)

```{r}
barplot(prop.table(table(diamonds$clarity, diamonds$cut), 2), legend = T, 
        beside = T, col = c("grey", "black", "purple", "blue", "green", 
        "yellow", "pink", "cyan"), xlab = "Cut",
        ylab = "Conditional probability of clarity") 
```

Долният barplot показва каква е вероятността, ако знаем чистотата да
имаме някоя от шлифовките. Както се вижда колкото по-чист ни е диамантът
толкова по-вероятно е да е с по-хубава шлифовка. Колкото по-мръсен е
вероятностите за качествена и некачествена шлифовка са доста по-близки.
Вижда се все пак, че дори от най-замърсените диаманти можеш да получиш
идеална шлифовка, което също е интересно.

```{r}
barplot(prop.table(table(diamonds$cut, diamonds$clarity), 2), legend = T, 
        beside = T, col = c( "black", "green", "yellow", "purple", "pink"),
        xlab = "Clarity", ylab = "Conditional probability of cut") 
```

#### в)

Долната графика покзва каратите на диамантите и съответната им цена
разпределени в 2d равнина. От нея се вижда, че са зависи, както и може
да се начертае проста линейна регресия, която да описва връзката между
данните.

```{r}
plot(diamonds$price, diamonds$carat, xlab = "Price", ylab = "Carat")
l = lm(carat ~ price, data = diamonds)
abline(l)
```

#### г)

Oт трите диаграми се вижда, че чистотата влияе най-силно на цената.
Най-скъпи са чистите диаманти. Интересно е, че ако включа и диамантите
под 1 карат диаграмите изглеждаха доста различно и беше много странно,
защото тогава цветът, като че ли играеше основна роля. Колко е чист
диаманта почти не беше от значение. Даже най-чистите бяха доста нодолу
според boxplot-а(разбира се с много outliers)

```{r}
caratsMoreThan1 <- diamonds[diamonds$carat > 1,]

plot(caratsMoreThan1$color, caratsMoreThan1$price, xlab = "Color", ylab = "Price")
plot(caratsMoreThan1$clarity, caratsMoreThan1$price, xlab = "Clarity", ylab = "Price")
plot(caratsMoreThan1$cut, caratsMoreThan1$price, xlab = "Cut", ylab = "Price")
```

### Задача 3

#### а)

i не се ползва. По-долу обяснявам защо. Реших да си поиграя с функции от
по-висок ред общо взето

```{r}
add1 <- function (x, i) {
    x <- x + 1
}
```

Изпълнение на един опит. По подразбиране следва точно описания в
условието алгоритъм:

```{r}
attempts = 10000

draw <- function(whiteNum = 2, blackBalls = 2, ballNum = 4, N = 20, fn = add1, result = 0) {
    for (i in 1:N) {
        ball <- sample(c("white", "black"), 1, 
                    prob = c(whiteNum/ballNum, blackBalls/ballNum))
        if(ball == "white") {
            whiteNum <- whiteNum + 2
            ballNum  <- ballNum + 2
            result <- fn(result, i)
        } else {
            blackBalls <- blackBalls + 1
            ballNum  <- ballNum + 1
        }
    }

    result
}
```

Резултати от attempts брой опита. Записваме на всеки опит колко бели
топки сме извадили в списък

```{r}
whiteBalls <- 1:attempts %>%
    map(~draw()) %>%
    unlist()
```

Функция смятаща емпиричната вероятност.

```{r}
eProb <- function(n, whiteBalls, attempts) {
    sum(whiteBalls == n)/attempts
}
```

Емпиричната вероятност X = 15

```{r}
eProb(15, whiteBalls, attempts)
```

Емпиричната вероятност X \< 10

```{r}
sum(whiteBalls < 10)/attempts
```

#### б) 

Смятаме разпределението на X и после медианата и квантилите

```{r}
xDistribution <- 0:20 %>%
    map(~eProb(.x, whiteBalls, attempts)) %>%
    unlist()

median(xDistribution)
quantile(xDistribution)
```

#### в)

Индексът - 1 съвпада с броя извадени бели топки. Взимаме на кой индекс е
максималната вероятност. И получаваме най-вероятния брой бели топки
Отдолу добавих и самата вероятност. -1 е, защото R индексира от 1

```{r}
which.max(xDistribution) - 1
max(xDistribution)
```

#### г)

Теглили сме 2 черни топки и 0 бели. Значи сме с +2 черни топки. Tоест
имаме 4 черни и 2 бели и общо 6 топки. Ще симулирам само последните
тегления. Започваме от 2

Ползвам функции от по-висок ред,да намаля повтарянето на код. Затова
fifthBall и add1 приемат бонус ненужен аргумент, което не е много добре
от гледна точка качество на код, ама върши работа

Тук гледаме дали на третото теглене се вика тази функция. Ако се вика,
то петата изтеглена топка е бяла, защото в този случай се вика функцията
i == 3, защото вече сме теглили два пъти. Общо взето слага стойността на
result на TRUE, ако при последното теглене получим бяла.

```{r}
fifthBall <- function (x, i) {
    i == 3   
}
```

Резултатите от опитите ги слагам в списък

```{r}
fifthIsWhite <- 1:attempts %>%
    map(~draw(2, 4, 6, 3, fifthBall, FALSE)) %>%
    unlist()
```

Виждам броя пъти, в които петата топка е била бяла и деля на броя опити
и получавам емпиричната вероятност.

```{r}
sum(fifthIsWhite)/attempts
```

#### д)

Общо взето умножавам на всеки ход по вероятността да извадим бяла топка
и добавям двете нови бели топки. Вероятността за даден ход е броя бели
топки на този ход делено на общия брой топки за хода. Най-отдолу се
вижда, че теоритичната и получената емпирична вероятност са доста
близки.

```{r}
tProb <- 1
whiteNum <- 2
ballNum <- 4
for (i in 1:20) {
    tProb <- tProb * whiteNum/ballNum
    
    whiteNum <- whiteNum + 2
    ballNum <- ballNum + 2
}

tProb
eProb(20, whiteBalls, attempts)
```
